# 套期保值中期货平仓的会计处理问题

提问人：jhi 时间：2021-05-07 21:58:11
陈版主，您好，目前我看到网上很多资料对于销售订单套期保值形成的套期损益(期货和现货产生的公允价值变动损益)都是按照如下原则进行处理的： 1 ，如果是现货(被套期项目)产生的套期损益，在套期结束时，即产品销售时计入主营业务收入；
2 ，如果是期货（套期项目）产生的套期损益，在期货平仓时，则将该部分套期损益计入“投资收益”；
针对第一条我能理解，针对第 2 条我觉的应该也是要计入“主营业务收入”的，如果计入投资收益，则不能起到将套期损益计入“经常性损益”的目的，请陈版主指点迷津，谢谢！

回答人：chenyiwei
基本赞同你的理解。或者均把对应于现货的有效套期损益调整主营业务成本，可能更为合理。